臺灣高雄地方法院刑事判決　　　　　　99年度審訴字第2838號
公　訴　人　臺灣高雄地方法院檢察署檢察官
被　　　告　鄭俊清
上列被告因毒品危害防制條例案件，經檢察官提起公訴（99年度
毒偵字第3906號、99年度偵字第20202 號），本院依簡式審判程
序合併審理，判決如下：
    主  文
鄭俊清犯如附表一所示之肆罪，均累犯，各處如附表一所示之刑
。應執行有期徒刑貳年陸月，扣案摻有第一級毒品海洛因之香煙
壹支、附表二所示之第二級毒品甲基安非他命陸包，均沒收銷燬
，扣案之夾鏈袋壹只、玻璃球吸食器個、吸食器壹組，均沒收
。
    事  實  及  理  由
一、犯罪事實：
    鄭俊清前因施用毒品案件，經本院以89年度毒聲字第4820號
    裁定送觀察、勒戒後，認無繼續施用毒品之傾向，於民國89
    年9 月26日執行完畢釋放出所，並經臺灣高雄地方法院檢察
    署檢察官以89年度毒偵緝字第430 號為不起訴處分確定。於
    前開觀察、勒戒執行完畢釋放後5 年內，又因施用毒品案件
    ，經臺灣高等法院高雄分院以93年度上訴字第1117號判處有
    期徒刑9 月、1 年，應執行有期徒刑1 年6 月確定；另因竊
    盜、偽造文書、詐欺等案件，分別經本院以93年度易字第12
    04號、94年度簡字第3428號、94年度簡字第3872號判處有期
    徒刑10月、5 月、4 月確定，前開案件嗣經裁定減刑並定應
    執行有期徒刑1 年6 月又15日確定；再因竊盜案件，經本院
    以94年度簡字第3873號判處有期徒刑4 月確定，嗣經裁定減
    為有期徒刑2 月確定，經接續執行，於96年9 月3 日縮短刑
    期執行完畢。詎其未戒除毒癮，復分別基於施用第一級毒品
    海洛因及第二級毒品甲基安非他命之犯意，分別於附表一所
    示之時地施用第一級毒品海洛因及第二級毒品甲基安非他命
    （施用第一、二級毒品之時間、地點、查獲時間、地點及扣
    得物品均如附表一所示）。
二、證據名稱：
    被告鄭俊清於本院審理時之自白，高雄市政府警察局左營分
    局毒品案嫌疑人尿液代碼與姓名對照表（代碼：C99319）、
    高雄市政府警察局刑事警察大隊偵6 隊偵辦毒品案尿液採證
    代碼對照表（代碼：L16-086 ）、高雄市立凱旋醫院99年6
    月8 日（代碼：C99319）、99年7 月2 日（代碼：L16-086
    ）濫用藥物尿液檢驗報告、高雄醫學大學附設中和紀念醫院
    99年9 月7 日（報告編號：9909-8）檢驗報告、高雄市立凱
    旋醫院99年8 月5 日高市凱醫驗字第13601 號濫用藥物成品
    檢驗鑑定書各1 紙，高雄市政府警察局左營分局扣押筆錄暨
    扣押物品目錄表2 份、高雄市政府警察局刑警大隊扣押筆錄
    暨扣押物品目錄表1 份，扣案之摻有第一級毒品海洛因之香
    煙1 支、如附表二所示之第二級毒品甲基安非他命6 包、夾
    鏈袋1 只、玻璃球吸食器3 個及吸食器1 組，臺灣高等法院
    被告前案紀錄表。
三、核被告上開所為，分別係犯毒品危害防制條例第10條第1 項
    、第2 項之施用第一、二級毒品罪。其持有第一級毒品海洛
    因、第二級毒品甲基安非他命之低度行為，分別為施用之高
    度行為吸收，均不另論罪。被告所犯如附表一所示4 罪，犯
    意各別，應予分論併罰。被告有如前開犯罪科刑及執行紀錄
    ，此有臺灣高等法院被告前案紀錄表1 份在卷可稽，其前受
    徒刑之執行完畢後，5 年以內故意再犯本件有期徒刑以上之
    4 罪，均為累犯，應依刑法第47條第1 項之規定，各加重其
    刑。被告於遭警查獲後，乃於有偵查犯罪權限之機關及公務
    員發覺其犯罪前，主動交付如附表一編號1 所示之之含有第
    一級毒品海洛因香煙1 支，並在警詢中自承其如附表一編號
    1 、3 所示之施用第一級毒品之犯罪事實，是被告此舉當認
    合於自首要件，爰依刑法第62條前段規定，就此部分犯行減
    輕其刑。被告所犯如附表一編號1 、3 所示2 罪，均有上述
    加重及減輕事由，應依刑法第71條第1 項規定先加後減之。
四、爰審酌被告前經觀察、勒戒及刑罰執行後，仍未能徹底戒絕
    毒品，復再犯本件施用毒品罪，顯見其自制力不足，無法擺
    脫毒品，且其有多次毒品、竊盜等前科，素行不佳，有前開
    前案紀錄表可參，惟念所犯施用毒品罪乃屬戕害自身身心健
    康行為，尚未對他人造成實害，其行為本身對社會所造成之
    危害並非直接，反社會性之程度應屬較低，且其犯後已坦認
    犯行等一切情狀，分別量處如主文所示之刑及定應執行刑。
    扣案之香煙1 支，經送驗結果，確摻有第一級毒品海洛因，
    扣案如附表二所示之白色結晶，經送驗結果，均確係第二級
    毒品甲基安非他命，分別有高雄醫學大學附設中和紀念醫院
    99年9 月7 日（報告編號：9909-8）檢驗報告、高雄市立凱
    旋醫院99年8 月5 日高市凱醫驗字第13601 號濫用藥物成品
    檢驗鑑定書各1 紙附卷可考，因海洛因及甲基安非他命均屬
    毒品，且香煙、各該包裝袋亦與毒品難以析離，應視同毒品
    ，爰依毒品危害防制條例第18條第1 項前段規定均宣告沒收
    銷燬。另毒品送驗耗損部分，因已滅失，爰不宣告沒收銷燬
    。扣案之夾鏈袋1 只、玻璃球吸食器3 個、吸食器1 組，均
    為被告所有供犯附表一編號4 施用第二級毒品所用之物，據
    其供述在卷，爰依刑法第38條第1 項第2 款規定均宣告沒收
    之。其餘扣案之空夾鏈袋1 包（內有數只）、電子磅秤1 個
    、手機1 支等物，與本案施用第一、二級毒品犯行無關，爰
    不予宣告沒收，附此敘明。
據上論斷，應依刑事訴訟法第273 條之1 第1 項、第299 條第1
項前段、第310 條之2 、第454 條第1 項，毒品危害防制條例第
10條第1 項、第2 項、第18條第1 項前段，刑法第11條、第47條
第1 項、第62條前段、第51條第5 款、第9 款、第38條第1 項第
2 款，判決如主文。
本案經檢察官余彬誠到庭執行職務。
中    華    民    國    100     年    3     月    7   日
                  刑事第十庭  法  官  顏銀秋
以上正本證明與原本無異。
如不服本判決應於收受送達後10日內向本院提出上訴書狀，並應
敘述具體理由；如未敘述上訴理由者，應於上訴期間屆滿後20日
內向本院補提理由書（均須按他造當事人之人數附繕本）「切勿
逕送上級法院」。
中    華    民    國   100    年    3     月    7     日
                              書記官  林豐富
附錄論罪科刑法條
毒品危害防制條例第10條（施用毒品罪）
施用第一級毒品者，處6月以上5年以下有期徒刑。
施用第二級毒品者，處3年以下有期徒刑。
附表一：
┌─┬─────┬────────┬────────────┬─────┬───────────┐
│編│施用時間  │    施用地點    │    查獲時間、地點      │所犯之罪  │所處之刑              │
│號│          │                │                        │          │                      │
├─┼─────┼────────┼────────────┼─────┼───────────┤
│1 │99年5 月18│在高雄市三民區正│嗣鄭俊清於99年5月18 日下│施用第一級│累犯，處有期徒刑壹年，│
│  │日上午9 時│忠路32巷12弄16號│午3 時許，在高雄市左營區│毒品      │扣案之摻有第一級毒品海│
│  │10分許    │居所，將海洛因摻│民族一路901 巷口，因行跡│          │洛因香煙壹支沒收銷燬。│
│  │          │入香煙內點燃吸食│可疑為警盤查，發現其為毒│          │                      │
│  │          │之方式，施用第一│品治安顧慮人口，鄭俊清於│          │                      │
│  │          │級毒品海洛因1次 │有偵查犯罪權限之機關及公│          │                      │
│  │          │                │務員發覺其犯罪前，主動交│          │                      │
│  │          │                │付置於褲子左口袋內摻有第│          │                      │
│  │          │                │一級毒品海洛因之香煙1 支│          │                      │
│  │          │                │，自承其左列之施用第一級│          │                      │
│  │          │                │毒品犯行；復於同日晚上8 │          │                      │
│  │          │                │時50分許，在臺灣高雄地方│          │                      │
│  │          │                │法院檢察署為法警查獲其褲│          │                      │
│  │          │                │子右口袋內藏有如附表二所│          │                      │
│  │          │                │示之第二級毒品甲基安非他│          │                      │
│  │          │                │命6 包，經鄭俊清同意採尿│          │                      │
│  │          │                │送驗，結果呈可待因、嗎啡│          │                      │
│  │          │                │、安非他命、甲基安非他命│          │                      │
│  │          │                │陽性反應。              │          │                      │
├─┼─────┼────────┼────────────┼─────┼───────────┤
│2 │99年5 月18│在高雄市三民區正│        同編號1         │施用第二級│累犯，處有期徒刑陸月，│
│  │日上午9 時│忠路32巷12弄16號│                        │毒品      │扣案如附表二所示之第二│
│  │50分許    │居所，將甲基安非│                        │          │級毒品甲基安非他命陸包│
│  │          │他命放入玻璃球內│                        │          │均沒收銷燬。          │
│  │          │點火燒烤後，吸食│                        │          │                      │
│  │          │煙霧之方式，施用│                        │          │                      │
│  │          │第二級毒品甲基安│                        │          │                      │
│  │          │非他命1次       │                        │          │                      │
├─┼─────┼────────┼────────────┼─────┼───────────┤
│3 │99年6 月8 │在高雄市○○路22│嗣於99年6月8日17時40分許│施用第一級│累犯，處有期徒刑壹年。│
│  │日21時回溯│巷5號4樓居所，將│，在高雄市新興區○○○路│毒品      │                      │
│  │24小時內( │海洛因摻入香煙點│74號前，為警拘提，嗣於同│          │                      │
│  │不含公權力│燃後吸食之方式，│日18是10分許警方持本院核│          │                      │
│  │拘束之時間│施用第一級毒品海│發之搜索票，於高雄市佛佑│          │                      │
│  │)         │洛因1次         │路22巷5號4樓執行搜索，扣│          │                      │
│  │          │                │得鄭俊清所有供施用第二級│          │                      │
│  │          │                │毒品所用之夾鏈袋1 只、玻│          │                      │
│  │          │                │璃球吸食器3個、吸食器1組│          │                      │
│  │          │                │，鄭俊清於有偵查犯罪權限│          │                      │
│  │          │                │之機關及公務員發覺其犯罪│          │                      │
│  │          │                │前，自承其左列之施用第一│          │                      │
│  │          │                │級毒品犯行，且經其同意採│          │                      │
│  │          │                │集尿液送驗，結果呈嗎啡、│          │                      │
│  │          │                │安非他命及甲基安非他命陽│          │                      │
│  │          │                │性反應。                │          │                      │
├─┼─────┼────────┼────────────┼─────┼───────────┤
│4 │99年6 月7 │在高雄市○○路22│       同編號3          │施用第二級│累犯，處有期徒刑陸月，│
│  │日某時    │巷5號4樓居所，將│                        │毒品      │扣案之夾鏈袋壹只、玻璃│
│  │          │甲基安非他命置入│                        │          │球吸食器個、吸食器壹│
│  │          │玻璃球吸食器內以│                        │          │組，均沒收。          │
│  │          │火燒烤吸食煙霧之│                        │          │                      │
│  │          │方式，施用第二級│                        │          │                      │
│  │          │毒品甲基安非他命│                        │          │                      │
│  │          │1次             │                        │          │                      │
└─┴─────┴────────┴────────────┴─────┴───────────┘
附表二：
┌──┬────────────┬──┬───────────┐
│編號│       物品名稱         │數量│       備註           │
├──┼────────────┼──┼───────────┤
│ 1  │第二級毒品甲基安非他命  │1包 │白色結晶潮濕無法倒出。│
│    │（白色結晶）            │    │檢驗前毛重0.601公克、 │
│    │                        │    │檢驗後毛重0.592公克   │
├──┼────────────┼──┼───────────┤
│ 2  │第二級毒品甲基安非他命  │1包 │白色結晶潮濕無法倒出。│
│    │（白色結晶）            │    │檢驗前毛重0.884公克、 │
│    │                        │    │檢驗後毛重0.864公克   │
├──┼────────────┼──┼───────────┤
│ 3  │第二級毒品甲基安非他命  │1包 │白色結晶潮濕無法倒出。│
│    │（白色結晶）            │    │檢驗前毛重2.031公克、 │
│    │                        │    │檢驗後毛重2.016公克   │
├──┼────────────┼──┼───────────┤
│ 4  │第二級毒品甲基安非他命  │1包 │白色結晶潮濕無法倒出。│
│    │（白色結晶）            │    │檢驗前毛重1.947公克、 │
│    │                        │    │檢驗後毛重1.918公克   │
├──┼────────────┼──┼───────────┤
│ 5  │第二級毒品甲基安非他命  │1包 │白色結晶潮濕無法倒出。│
│    │（白色結晶）            │    │檢驗前毛重1.979 公克、│
│    │                        │    │檢驗後毛重1.962公克   │
├──┼────────────┼──┼───────────┤
│ 6  │第二級毒品甲基安非他命  │1包 │白色結晶潮濕無法倒出。│
│    │（白色結晶）            │    │檢驗前毛重2.009公克、 │
│    │                        │    │檢驗後毛重1.992公克   │
└──┴────────────┴──┴───────────┘